# 请教陈版，合同资产应当按照整个存续期间测算预期信用损失

提问人：王思齐RH 时间：2020-10-31 08:05:04
请教陈版，依据CAS 22.63，合同资产应当按照整个存续期间测算预期信用损失，整个存续期间应当包括其结转为应收之后的存续期间吗？还是只到结算时。
实体在测算组合法减值率时，如果考虑应收的话，感觉非常不好计算损失率，而且感觉结转去应收后，也会考虑计提信用减值，如果合同资产这里也考虑了，会不会重复考虑。

回答人：chenyiwei
我们理解整个存续期间应当包括其结转为应收之后的存续期间。合同资产和由其转化而来的应收账款类似于在建工程和固定资产的关系，两者实际上是同一项资产的不同阶段，在信用风险上具有连续性。
从逻辑上说，合同资产的预期信用损失应当小于或者等于其日后结转为应收账款后的第一年末的预期信用损失。合同资产确认预期信用损失后，后续在应收账款阶段计入利润表的预期信用损失就会相应减少，不应存在你说的重复考虑问题。